【裁判字號】    94,訴,1110
【裁判日期】    950428
【裁判案由】    違反毒品危害防制條例
【裁判全文】
臺灣臺南地方法院刑事判決              94年度訴字第1110號
公  訴  人  臺灣臺南地方法院檢察署檢察官
被      告  乙○○
                    現押於台灣台南看守所
上列被告因違反毒品危害防制條例案件，經檢察官提起公訴（94
年度毒偵字第1867號），及移送併辦 (94年度毒偵字第2077、21
13號、94年度毒偵字第2174號、94年度毒偵字第2295號、94年度
毒偵字第2392號、94年度毒偵字第2627、2630號、94年度毒偵字
第2705號、94年度毒偵字第2946號、95年度毒偵字第18號、95年
度毒偵字第357號、95年度毒偵字第490號、95年度毒偵字第678
號)，被告就被訴事實為有罪之陳述，本院合議庭裁定行簡式審
判程序，判決如下：
    主  文
乙○○連續施用第一級毒品，累犯，處有期徒刑壹年陸月；扣案
之海洛因（淨重約零點零肆公克）沒收銷燬之；扣案之海洛因包
裝袋壹個（重約零點肆參公克）、注射針筒貳支沒收。又連續施
用第二級毒品，累犯，處有期徒刑拾月。應執行有期徒刑貳年貳
月，扣案之海洛因（淨重約零點零肆公克）沒收銷燬之；扣案之
海洛因包裝袋壹個（重約零點肆參公克）、注射針筒貳支沒收。
    事實與理由
一、乙○○於民國九十二年間，因犯竊盜罪，經本院判處有期徒
    刑七月確定，並於九十四年三月二十三日縮刑期滿執行完畢
    出監。又曾於九十三年間因施用毒品案件，經本院以九十一
    年度毒聲字第二一六六號裁定送強制戒治，於九十三年六月
    二十四日強制戒治期滿，經臺灣臺南地方法院檢察署署檢察
    官於九十三年七月五日，以九十三年度戒毒偵字第一五０號
    為不起訴處分確定，詎其仍未戒除毒癮，於前開強制戒治執
    行完畢後五年以內，復分別基於施用第一、二級毒品之概括
    犯意，連續自九十四年三月二十四日起至九十四年十一月四
    日止，在臺南縣關廟鄉○○村○○路八二號等處所，以注射
    方式施用第一級毒品海洛因多次；並自九十四年三月二十四
    日起至九十四年十月二十八日止，在前址等處，以燒烤吸其
    煙霧方式施用第二級毒品安非他命多次。嗣經警分別於：
    九十四年五月二十四日、九十四年六月二十三日、九十
    四年八月十四日、九十四年八月二十一日、九十四年五
    月二十四日、九十四年六月二十七日、九十四年七月一
    日、九十四年七月二日、九十四年八月十八日、九十
    四年九月十日、九十四年九月十九日、九十四年五月二
    十四日、九十四年十一月五日、九十四年七月七日，查
    獲。
二、前開犯罪事實，有：
    (1)被告於警詢、檢察官偵查、本院準備程序及審理中之自白
      。
    (2)長榮大學濫用藥物檢驗確認報告。
    (3)送驗尿液姓名、年籍對照表。
    (4)現場照片。
    (5)毒品初步檢驗報告單。
    (6)法務部調查局九十五年一月三日調科壹字第200005945號
      鑑定意見書。
    (7)海洛因一包（淨重約零點零四公克、袋重約零點四三公克
      ）
    (8)注射針筒二支。
    等件可證，被告罪證明確，應予依法論科。
三、查海洛因及安非他命分屬毒品危害防制條例第二條第二項第
    一、二款所列之第一、二級毒品，故核被告所為，係犯毒品
    危害防制條例第十條第一項之施用第一級毒品罪及同條例第
    十條條第二項之施用第二級毒品罪。被告非法持有第一、二
    級毒品海洛因及安非他命之低度行為，已為其進而施用之高
    度行為所吸收，均不另論罪。其先後多次施用第一、二級毒
    品之犯行，時間緊接，犯罪構成要件相同，顯均係基於概括
    之犯意反覆為之，為連續犯，應依刑法第五十六條之規定論
    以一罪，並依法加重其刑。被告所犯上開二罪，犯意各別，
    行為互殊，應分論併罰。被告有如事實欄所載執行完畢之前
    科紀錄，此有臺灣高等法院被告前案紀錄表可稽，其於有期
    徒刑執行完畢後五年之內，再犯本件有期徒刑以上之罪，為
    累犯，應依刑法第四十七條之規定分別遞加重其刑。爰審酌
    被告之犯罪動機、目的、手段及曾因施用毒品案件，經觀察
    、勒戒及強制戒治程序後，仍再犯本件之罪，顯見其毫無悔
    意，戒癮之意志力甚為薄弱，惟犯後坦承犯行，態度良好等
    一切情狀，分別量處如主文所示之刑，並定其應執行之刑，
    以資懲儆。末按扣案之毒品海洛因（淨重約零點零四公克)
    為毒品危害防制條例第二條第二項第一款之第一級毒品，應
    依毒品危害防制條例第十八條第一項前段之規定，宣告沒收
    銷燬之。而包裝前開第一級毒品海洛因所使用之空包裝袋一
    個 (重約零點四三公克），係被告所有，並用於包裹毒品，
    防止毒品漏逸、潮濕，以便於攜帶、持有、施用毒品，屬供
    被告施用毒品所用之物，非毒品危害防制條例第二條第二項
    所稱之第一級毒品，雖因係包裝上開第一級毒品海洛因而與
    之密切接觸，然既經鑑定機關就之與毒品分別鑑析其重量，
    此有前開鑑定通知書乙紙附卷可憑，即足證該空包裝袋與毒
    品，並無不可析離之關係，不能視為毒品之一部分，應依刑
    法第三十八條第一項第二款之規定，宣告沒收之，附此敘明
    。
四、依刑事訴訟法第二百七十三條之一第一項、第二百九十九條
    第一項前段、第三百十條之二、第四百五十四條，毒品危害
    防制條例第十條第一項、第十八條第一項前段，刑法第十一
    條前段、第五十六條、第四十七條、第五十一條第五款、第
    三十八條第一項第二款，判決如主文。
五、如不服本判決，得自簡式判決送達之日起十日內，向本院提
    起上訴。
本案經檢察官 甲○○ 到庭執行職務。
中    華    民    國    95    年    4     月    28    日
                  刑事第十庭    法  官  蔡直青
以上正本證明與原本無異。
如不服本判決，應於判決送達後10日內，向本院提出上訴狀。
                                書記官  沈建杉
中    華    民    國    95    年    4     月    28    日
附錄法條：
毒品危害防制條例
第 10 條
施用第一級毒品者，處六月以上五年以下有期徒刑。
施用第二級毒品者，處三年以下有期徒刑。


司法院資訊處製作；財團法人民間司法改革基金會備份。
